【裁判字號】    98,訴,550
【裁判日期】    981229
【裁判案由】    毒品危害防制條例
【裁判全文】
臺灣宜蘭地方法院刑事判決               98年度訴字第550號
公  訴  人  臺灣宜蘭地方法院檢察署檢察官
被      告  甲○○
上列被告因毒品危害防制條例案件，經檢察官提起公訴（98年度
毒偵字第445號、第523號），經本院合議庭裁定以簡式審判程序
審理，判決如下：
    主  文
甲○○施用第一級毒品，累犯，處有期徒刑壹年，扣案之第一級
毒品海洛因壹包（驗餘淨重零點壹玖肆公克）沒收銷燬之。
    事實及理由
一、構成犯罪事實：
    甲○○前於民國90年間因施用毒品案件，經送觀察、勒戒後
    ，認無繼續施用毒品之傾向，於90年5月28日執行完畢釋放
    ，並經臺灣宜蘭地方法院檢察署檢察官以90年度毒偵緝字第
    146號、90年度毒偵字第838號為不起訴處分確定。復於上開
    觀察、勒戒執行完畢釋放後，5年內即92年間再因施用毒品
    案件，由臺灣雲林地方法院檢察署檢察官以92年度毒偵緝字
    第131號、92年度毒偵字第1224號提起公訴，經臺灣雲林地
    方法院以93年度訴字第140號判處有期徒刑1年、6月，應執
    行有期徒刑1年4月確定；又於92年間因偽造文書案件，經臺
    灣板橋地方法院以93年度訴字第220號判處有期徒刑4月確定
    ，並接續上開有期徒刑1年4月執行，於94年11月3日假釋出
    監，刑期至95年2月10日屆滿，以已執行論。詎其不知悔改
    ，仍基於施用第一級毒品海洛因、第二級毒品甲基安非他命
    之犯意，於98年7月3日凌晨某時，在宜蘭縣礁溪鄉○○路41
    巷1號3樓住處，以將海洛因及甲基安非他命混合置入香菸內
    點燃吸食之方式，同時施用第一級毒品海洛因、第二級毒品
    甲基安非他命1次。嗣於98年7月4日14時30分許，為警在上
    開住處查獲，並扣得第一級毒品海洛因1包（淨重0.1400公
    克、取樣0.0006公克、驗餘淨重0.1394公克），並於98年7
    月4日16時30分許，經警採集其尿液，送驗結果呈嗎啡、甲
    基安非他命陽性反應。
二、認定犯罪事實所憑之證據及理由：
  (一)被告甲○○於偵查、本院審理中之自白。
  (二)宜蘭縣政府警察局宜蘭分局毒品犯罪嫌疑人尿液採驗作業管
    制紀錄、慈濟大學濫用藥物檢驗中心檢驗總表各1份，可證
    被告有施用海洛因、甲基安非他命之事實。
  (三)扣案之白色粉末1包（淨重0.1400公克、取樣0.0006公克、
    驗餘淨重0.1394公克），經交通部民用航空局航空醫務中心
    鑑定，結果含有海洛因成分，此有該中心98年7月17日航藥
    鑑字第0983530號毒品鑑定書1份在卷足參，可證被告有施用
    海洛因之事實。
  (四)臺灣宜蘭地方法院檢察署刑案資料查註紀錄表、全國施用毒
    品案件紀錄表、法務部全國檢察官線上查詢刑案人犯在監所
    最新資料報表、臺灣宜蘭地方法院檢察署90年度毒偵緝字第
    146號、90年度毒偵字第838號不起訴處分書、92年度毒偵緝
    字第131號、92年度毒偵字第1224號起訴書、臺灣雲林地方
    法院93年度訴字第140號刑事判決書各1份，可證被告於觀察
    、勒戒執行完畢釋放後，5年內已再犯毒品危害防制條例第1
    0條之罪，本件自應依法追訴處罰。
  (五)上開(二)至(四)證據，足以佐證被告首開自白與事實相符。
三、論罪科刑之理由：
  (一)按海洛因、甲基安非他命分屬毒品危害防制條例第2條第2項
    第1款、第2款所定之第一級、第二級毒品。故被告甲○○所
    為，係犯毒品危害防制條例第10條第1項、第2項之施用第一
    級、第二級毒品罪。
  (二)被告持有第一級毒品海洛因、第二級毒品甲基安非他命之低
    度行為，為施用第一級、第二級毒品之高度行為所吸收，不
    另論處。
  (三)被告將海洛因、甲基安非他命摻合後施用，係一行為觸犯施
    用第一級毒品罪、施用第二級毒品罪，為想像競合犯，依刑
    法第55條規定，應從重之施用第一級毒品罪處斷。
  (四)被告於92年間因毒品危害防制條例案件，經臺灣雲林地方法
    院以93年度訴字第140號判處有期徒刑1年、6月，應執行有
    期徒刑1年4月確定；復於92年間因偽造文書案件，經臺灣板
    橋地方法院以93年度訴字第220號判處有期徒刑4月確定，並
    接續上開有期徒刑1年4月執行，於94年11月3日假釋出監，
    刑期至95年2月10日屆滿，以已執行論，此有臺灣高等法院
    被告前案紀錄表1份在卷可參，其於5年以內故意再犯本件有
    期徒刑以上之罪，應依刑法第47條第1項規定，論以累犯，
    並加重其刑。
  (五)審酌被告有偽造文書、毒品危害防制條例之犯罪前科，有臺
    灣高等法院被告前案紀錄表1份在卷可參，素行不佳，且其
    前經觀察、勒戒後，仍再犯本罪，顯見其對於毒品之依賴性
    甚高，有予較長期間隔離社會之必要，和施用毒品足以造成
    神經方面損害，並容易引起財產、暴力方面犯罪，及被告犯
    罪後坦承犯行，態度良好等一切情狀，量處如主文所示之刑
    。
  (六)扣案之第一級毒品海洛因1包（驗餘淨重0.1394公克），及
    內裝該海洛因之夾鏈袋1個，因附著有海洛因成分，業已無
    法析離，均應依毒品危害防制條例第18條第1項前段規定，
    諭知沒收銷燬。
  (七)至於扣案之吸食器1組、提撥器1支、玻璃球1個，係另案被
    告高楊漢所有，並非被告所有，業經被告於警詢、偵查、本
    院審理中供述明確，爰不予宣告沒收，併此敘明。
四、適用之法律：
  (一)程序法方面：刑事訴訟法第273條之1第1項、第299條第1項
    前段、第310條之2。
  (二)實體法方面：毒品危害防制條例第10條第1項、第2項、第18
    條第1項前段，刑法第11條前段、第55條、第47條第1項。
本案經檢察官劉惟宗到庭執行職務。
中    華    民    國    98    年    12    月    29    日
                  刑事第二庭  法  官  蘇錦秀
以上正本證明與原本無異。
如不服本判決應於收受送達後10日內向本院提出上訴書狀，並應
敘述具體理由；其未敘述上述理由者，應於上訴期間屆滿後20日
內向本院補提理由書（均須按他造當事人之人數附繕本）「切勿
逕送上級法院」。
                              書記官  劉晨輝
中    華    民    國    98    年    12    月    30    日
【附錄本案論罪科刑法條】
★毒品危害防制條例第10條：
施用第1級毒品者，處6月以上5年以下有期徒刑。
施用第2級毒品者，處3年以下有期徒刑。

司法院資訊處製作；財團法人民間司法改革基金會備份。
